---
title: "visualisasi"
author: "kurnia khairunnisaa"
date: "19 Oktober 2018"
output: html_document
---

```{r}
library(ggplot2)
library(GGally)
library(ggthemes)
library(ggpubr) #utk publlikasi, hist
library(leaflet)
library(lubridate)
library(dplyr)
library(matrixStats)
```
Pengambilan dan penggabungan data juli-desember 2018
```{r}
ekobis <- read.csv("E:/Tugas Akhir/Fetch Berita/berita ekonomi bisnis.csv")
moneter <- read.csv("E:/Tugas Akhir/Fetch Berita/berita moneter.csv")
finansial <- read.csv("E:/Tugas Akhir/Fetch Berita/berita finansial.csv")
ihsg <- read.csv("E:/Tugas Akhir/Fetch Berita/berita ihsg.csv")
bursavalas <- read.csv("E:/Tugas Akhir/Fetch Berita/berita bursa valas.csv")
eko <- read.csv("E:/Tugas Akhir/Fetch Berita/berita ekonomi.csv")

bind <- rbind(ihsg,moneter,bursavalas,finansial,ekobis,eko)
bind <- bind[,-c(1)]
```

Pengambilan dan penggabungan data januari-maret 2018
```{r}
ekobis <- read.csv("E:/Tugas Akhir/Fetch Berita/berita ekonomi bisnis 2018.csv")
moneter <- read.csv("E:/Tugas Akhir/Fetch Berita/berita moneter 2018.csv")
finansial <- read.csv("E:/Tugas Akhir/Fetch Berita/berita finansial 2018.csv")
ihsg <- read.csv("E:/Tugas Akhir/Fetch Berita/berita ihsg 2018.csv")
bursavalas <- read.csv("E:/Tugas Akhir/Fetch Berita/berita bursa valas 2018.csv")
eko <- read.csv("E:/Tugas Akhir/Fetch Berita/berita ekonomi 2018.csv")

bind <- rbind(ihsg,moneter,bursavalas,finansial,ekobis,eko)
bind <- bind[,-c(1)]
```

Sebelumnya tiap hari, bulan dan 3 bulan di visualisasi seluruh kata distribusinya kaya gimana, 
kata terbanyaknya. Dari visualisasi per hari, di kaitin sama fluktuasi harga IHSG mana yang pengaruh. Dari visualisasi ini cukup signifikan, jad diambil kata terbanyak disini diambil 15 kata.

kata populer per hari kalau diliat per topik juli-des
```{r}
sizebulan <- c(7:12)
topic <- levels(as.factor(bind$topik))
```
kata populer per hari kalau diliat per topik jan-mar
```{r}
sizebulan <- c(1:3)
topic <- levels(as.factor(bind$topik))
```

juli-desember 2018
```{r}
#bikin data frame kosong
for (j in (sizebulan)) {
  for (i in 1:(length(topic))) {
    #diitung dulu yang muncul tiap hari, jadi nanti perhitungan berikutnya dihitung total perbulan dari tiap hari itu
    temp <- bind[bind$bln==j,] %>%
            filter(topik %in% topic[i]) %>%
            group_by(hari,mostkata) %>%
            summarise(Unique_Elements = n_distinct(mostkata))
    temp <- temp %>% group_by(mostkata) %>% summarise (total=sum(Unique_Elements))
    temp <- (temp[order(-temp$total),]) 
    temp <- temp[1:15,] 
    
    if (j==7&i==1) {
      juliihsg <- data.frame(mostkata=NULL,total=NULL)
      juliihsg <- rbind(juliihsg,temp)
      x <- data.frame(topik=rep("ihsg", nrow(juliihsg)))
      juliihsg <- cbind(juliihsg,x)
    } else if (j==7&i==2) {
      julimon <- data.frame(mostkata=NULL,total=NULL)
      julimon <- rbind(julimon,temp)
      x <- data.frame(topik=rep("moneter", nrow(julimon)))
      julimon <- cbind(julimon,x)
    } else if (j==7&i==3) {
      julibv <- data.frame(mostkata=NULL,total=NULL)
      julibv <- rbind(julibv,temp)
      x <- data.frame(topik=rep("bursa valas", nrow(julibv)))
      julibv <- cbind(julibv,x)
    } else if (j==7&i==4) {
      julifin <- data.frame(mostkata=NULL,total=NULL)
      julifin <- rbind(julifin,temp)
      x <- data.frame(topik=rep("finansial", nrow(julifin)))
      julifin <- cbind(julifin,x)
    } else if (j==7&i==5) {
      juliekobis <- data.frame(mostkata=NULL,total=NULL)
      juliekobis <- rbind(juliekobis,temp)
      x <- data.frame(topik=rep("ekonomi bisnis", nrow(juliekobis)))
      juliekobis <- cbind(juliekobis,x)
    } else if (j==7&i==6) {
      julieko <- data.frame(mostkata=NULL,total=NULL)
      julieko <- rbind(julieko,temp)
      x <- data.frame(topik=rep("ekonomi", nrow(julieko)))
      julieko <- cbind(julieko,x)
    } else if (j==8&i==1) {
      augihsg <- data.frame(mostkata=NULL,total=NULL)
      augihsg <- rbind(augihsg,temp)
      x <- data.frame(topik=rep("ihsg", nrow(augihsg)))
      augihsg <- cbind(augihsg,x)
    } else if (j==8&i==2) {
      augmon <- data.frame(mostkata=NULL,total=NULL)
      augmon <- rbind(augmon,temp)
      x <- data.frame(topik=rep("moneter", nrow(augmon)))
      augmon <- cbind(augmon,x)
    } else if (j==8&i==3) {
      augbv <- data.frame(mostkata=NULL,total=NULL)
      augbv <- rbind(augbv,temp)
      x <- data.frame(topik=rep("bursa valas", nrow(augbv)))
      augbv <- cbind(augbv,x)
    } else if (j==8&i==4) {
      augfin <- data.frame(mostkata=NULL,total=NULL)
      augfin <- rbind(augfin,temp)
      x <- data.frame(topik=rep("finansial", nrow(augfin)))
      augfin <- cbind(augfin,x)
    } else if (j==8&i==5) {
      augekobis <- data.frame(mostkata=NULL,total=NULL)
      augekobis <- rbind(augekobis,temp)
      x <- data.frame(topik=rep("ekonomi bisnis", nrow(augekobis)))
      augekobis <- cbind(augekobis,x)
    } else if (j==8&i==6) {
      augeko <- data.frame(mostkata=NULL,total=NULL)
      augeko <- rbind(augeko,temp)
      x <- data.frame(topik=rep("ekonomi", nrow(augeko)))
      augeko <- cbind(augeko,x)
    } else if (j==9&i==1) {
      sepihsg <- data.frame(mostkata=NULL,total=NULL)
      sepihsg <- rbind(sepihsg,temp)
      x <- data.frame(topik=rep("ihsg", nrow(sepihsg)))
      sepihsg <- cbind(sepihsg,x)
    } else if (j==9&i==2) {
      sepmon <- data.frame(mostkata=NULL,total=NULL)
      sepmon <- rbind(sepmon,temp)
      x <- data.frame(topik=rep("moneter", nrow(sepmon)))
      sepmon <- cbind(sepmon,x)
    } else if (j==9&i==3) {
      sepbv <- data.frame(mostkata=NULL,total=NULL)
      sepbv <- rbind(sepbv,temp)
      x <- data.frame(topik=rep("bursa valas", nrow(sepbv)))
      sepbv <- cbind(sepbv,x)
    } else if (j==9&i==4) {
      sepfin <- data.frame(mostkata=NULL,total=NULL)
      sepfin <- rbind(sepfin,temp)
      x <- data.frame(topik=rep("finansial", nrow(sepfin)))
      sepfin <- cbind(sepfin,x)
    } else if (j==9&i==5) {
      sepekobis <- data.frame(mostkata=NULL,total=NULL)
      sepekobis <- rbind(sepekobis,temp)
      x <- data.frame(topik=rep("ekonomi bisnis", nrow(sepekobis)))
      sepekobis <- cbind(sepekobis,x)
    } else if (j==9&i==6) {
      sepeko <- data.frame(mostkata=NULL,total=NULL)
      sepeko <- rbind(sepeko,temp)
      x <- data.frame(topik=rep("ekonomi", nrow(sepeko)))
      sepeko <- cbind(sepeko,x)
    } else if (j==10&i==1) {
      oktihsg <- data.frame(mostkata=NULL,total=NULL)
      oktihsg <- rbind(oktihsg,temp)
      x <- data.frame(topik=rep("ihsg", nrow(oktihsg)))
      oktihsg <- cbind(oktihsg,x)
    } else if (j==10&i==2) {
      oktmon <- data.frame(mostkata=NULL,total=NULL)
      oktmon <- rbind(oktmon,temp)
      x <- data.frame(topik=rep("moneter", nrow(oktmon)))
      oktmon <- cbind(oktmon,x)
    } else if (j==10&i==3) {
      oktbv <- data.frame(mostkata=NULL,total=NULL)
      oktbv <- rbind(oktbv,temp)
      x <- data.frame(topik=rep("bursa valas", nrow(oktbv)))
      oktbv <- cbind(oktbv,x)
    } else if (j==10&i==4) {
      oktfin <- data.frame(mostkata=NULL,total=NULL)
      oktfin <- rbind(oktfin,temp)
      x <- data.frame(topik=rep("finansial", nrow(oktfin)))
      oktfin <- cbind(oktfin,x)
    } else if (j==10&i==5) {
      oktekobis <- data.frame(mostkata=NULL,total=NULL)
      oktekobis <- rbind(oktekobis,temp)
      x <- data.frame(topik=rep("ekonomi bisnis", nrow(oktekobis)))
      oktekobis <- cbind(oktekobis,x)
    } else if (j==10&i==6) {
      okteko <- data.frame(mostkata=NULL,total=NULL)
      okteko <- rbind(okteko,temp)
      x <- data.frame(topik=rep("ekonomi", nrow(okteko)))
      okteko <- cbind(okteko,x)
    } else if (j==11&i==1) {
      novihsg <- data.frame(mostkata=NULL,total=NULL)
      novihsg <- rbind(novihsg,temp)
      x <- data.frame(topik=rep("ihsg", nrow(novihsg)))
      novihsg <- cbind(novihsg,x)
    } else if (j==11&i==2) {
      novmon <- data.frame(mostkata=NULL,total=NULL)
      novmon <- rbind(novmon,temp)
      x <- data.frame(topik=rep("moneter", nrow(novmon)))
      novmon <- cbind(novmon,x)
    } else if (j==11&i==3) {
      novbv <- data.frame(mostkata=NULL,total=NULL)
      novbv <- rbind(novbv,temp)
      x <- data.frame(topik=rep("bursa valas", nrow(novbv)))
      novbv <- cbind(novbv,x)
    } else if (j==11&i==4) {
      novfin <- data.frame(mostkata=NULL,total=NULL)
      novfin <- rbind(novfin,temp)
      x <- data.frame(topik=rep("finansial", nrow(novfin)))
      novfin <- cbind(novfin,x)
    } else if (j==11&i==5) {
      novekobis <- data.frame(mostkata=NULL,total=NULL)
      novekobis <- rbind(novekobis,temp)
      x <- data.frame(topik=rep("ekonomi bisnis", nrow(novekobis)))
      novekobis <- cbind(novekobis,x)
    } else if (j==11&i==6) {
      noveko <- data.frame(mostkata=NULL,total=NULL)
      noveko <- rbind(noveko,temp)
      x <- data.frame(topik=rep("ekonomi", nrow(noveko)))
      noveko <- cbind(noveko,x)
    } else if (j==12&i==1) {
      desihsg <- data.frame(mostkata=NULL,total=NULL)
      desihsg <- rbind(desihsg,temp)
      x <- data.frame(topik=rep("ihsg", nrow(desihsg)))
      desihsg <- cbind(desihsg,x)
    } else if (j==12&i==2) {
      desmon <- data.frame(mostkata=NULL,total=NULL)
      desmon <- rbind(desmon,temp)
      x <- data.frame(topik=rep("moneter", nrow(desmon)))
      desmon <- cbind(desmon,x)
    } else if (j==12&i==3) {
      desbv <- data.frame(mostkata=NULL,total=NULL)
      desbv <- rbind(desbv,temp)
      x <- data.frame(topik=rep("bursa valas", nrow(desbv)))
      desbv <- cbind(desbv,x)
    } else if (j==12&i==4) {
      desfin <- data.frame(mostkata=NULL,total=NULL)
      desfin <- rbind(desfin,temp)
      x <- data.frame(topik=rep("finansial", nrow(desfin)))
      desfin <- cbind(desfin,x)
    } else if (j==12&i==5) {
      desekobis <- data.frame(mostkata=NULL,total=NULL)
      desekobis <- rbind(desekobis,temp)
      x <- data.frame(topik=rep("ekonomi bisnis", nrow(desekobis)))
      desekobis <- cbind(desekobis,x)
    } else {
      deseko <- data.frame(mostkata=NULL,total=NULL)
      deseko <- rbind(deseko,temp)
      x <- data.frame(topik=rep("ekonomi", nrow(deseko)))
      deseko <- cbind(deseko,x)
    }
  }
}
```
januari-maret
```{r}
#bikin data frame kosong
for (j in (sizebulan)) {
  for (i in 1:(length(topic))) {
    #diitung dulu yang muncul tiap hari, jadi nanti perhitungan berikutnya dihitung total perbulan dari tiap hari itu
    temp <- bind[bind$bln==j,] %>%
            filter(topik %in% topic[i]) %>%
            group_by(hari,mostkata) %>%
            summarise(Unique_Elements = n_distinct(mostkata))
    temp <- temp %>% group_by(mostkata) %>% summarise (total=sum(Unique_Elements))
    temp <- (temp[order(-temp$total),]) 
    temp <- temp[1:15,] 
    
    if (j==1&i==1) {
      janihsg <- data.frame(mostkata=NULL,total=NULL)
      janihsg <- rbind(janihsg,temp)
      x <- data.frame(topik=rep("ihsg", nrow(janihsg)))
      janihsg <- cbind(janihsg,x)
    } else if (j==1&i==2) {
      janmon <- data.frame(mostkata=NULL,total=NULL)
      janmon <- rbind(janmon,temp)
      x <- data.frame(topik=rep("moneter", nrow(janmon)))
      janmon <- cbind(janmon,x)
    } else if (j==1&i==3) {
      janbv <- data.frame(mostkata=NULL,total=NULL)
      janbv <- rbind(janbv,temp)
      x <- data.frame(topik=rep("bursa valas", nrow(janbv)))
      janbv <- cbind(janbv,x)
    } else if (j==1&i==4) {
      janfin <- data.frame(mostkata=NULL,total=NULL)
      janfin <- rbind(janfin,temp)
      x <- data.frame(topik=rep("finansial", nrow(janfin)))
      janfin <- cbind(janfin,x)
    } else if (j==1&i==5) {
      janekobis <- data.frame(mostkata=NULL,total=NULL)
      janekobis <- rbind(janekobis,temp)
      x <- data.frame(topik=rep("ekonomi bisnis", nrow(janekobis)))
      janekobis <- cbind(janekobis,x)
    } else if (j==1&i==6) {
      janeko <- data.frame(mostkata=NULL,total=NULL)
      janeko <- rbind(janeko,temp)
      x <- data.frame(topik=rep("ekonomi", nrow(janeko)))
      janeko <- cbind(janeko,x)
    } else if (j==2&i==1) {
      febihsg <- data.frame(mostkata=NULL,total=NULL)
      febihsg <- rbind(febihsg,temp)
      x <- data.frame(topik=rep("ihsg", nrow(febihsg)))
      febihsg <- cbind(febihsg,x)
    } else if (j==2&i==2) {
      febmon <- data.frame(mostkata=NULL,total=NULL)
      febmon <- rbind(febmon,temp)
      x <- data.frame(topik=rep("moneter", nrow(febmon)))
      febmon <- cbind(febmon,x)
    } else if (j==2&i==3) {
      febbv <- data.frame(mostkata=NULL,total=NULL)
      febbv <- rbind(febbv,temp)
      x <- data.frame(topik=rep("bursa valas", nrow(febbv)))
      febbv <- cbind(febbv,x)
    } else if (j==2&i==4) {
      febfin <- data.frame(mostkata=NULL,total=NULL)
      febfin <- rbind(febfin,temp)
      x <- data.frame(topik=rep("finansial", nrow(febfin)))
      febfin <- cbind(febfin,x)
    } else if (j==2&i==5) {
      febekobis <- data.frame(mostkata=NULL,total=NULL)
      febekobis <- rbind(febekobis,temp)
      x <- data.frame(topik=rep("ekonomi bisnis", nrow(febekobis)))
      febekobis <- cbind(febekobis,x)
    } else if (j==2&i==6) {
      febeko <- data.frame(mostkata=NULL,total=NULL)
      febeko <- rbind(febeko,temp)
      x <- data.frame(topik=rep("ekonomi", nrow(febeko)))
      febeko <- cbind(febeko,x)
    } else if (j==3&i==1) {
      marihsg <- data.frame(mostkata=NULL,total=NULL)
      marihsg <- rbind(marihsg,temp)
      x <- data.frame(topik=rep("ihsg", nrow(marihsg)))
      marihsg <- cbind(marihsg,x)
    } else if (j==3&i==2) {
      marmon <- data.frame(mostkata=NULL,total=NULL)
      marmon <- rbind(marmon,temp)
      x <- data.frame(topik=rep("moneter", nrow(marmon)))
      marmon <- cbind(marmon,x)
    } else if (j==3&i==3) {
      marbv <- data.frame(mostkata=NULL,total=NULL)
      marbv <- rbind(marbv,temp)
      x <- data.frame(topik=rep("bursa valas", nrow(marbv)))
      marbv <- cbind(marbv,x)
    } else if (j==3&i==4) {
      marfin <- data.frame(mostkata=NULL,total=NULL)
      marfin <- rbind(marfin,temp)
      x <- data.frame(topik=rep("finansial", nrow(marfin)))
      marfin <- cbind(marfin,x)
    } else if (j==3&i==5) {
      marekobis <- data.frame(mostkata=NULL,total=NULL)
      marekobis <- rbind(marekobis,temp)
      x <- data.frame(topik=rep("ekonomi bisnis", nrow(marekobis)))
      marekobis <- cbind(marekobis,x)
    } else {
      mareko <- data.frame(mostkata=NULL,total=NULL)
      mareko <- rbind(mareko,temp)
      x <- data.frame(topik=rep("ekonomi", nrow(mareko)))
      mareko <- cbind(mareko,x)
    }
  }
}
```

kata populer per hari tanpa topik
```{r}
temp <- bind %>%
        group_by(hari,mostkata) %>%
        summarise(Unique_Elements = n_distinct(mostkata))
ignore <- c('ma','menteri')
temp <- temp %>% filter(!mostkata %in% ignore) %>% group_by(mostkata) %>% 
            summarise(total=sum(Unique_Elements))
temp <- (temp[order(-temp$total),]) 
katatanpatopic <- temp[1:20,]
katatanpatopic <- as.character(katatanpatopic$mostkata)
```

ke skip ini lanjutan yang sebelum tanpa topik (bulanan) juli-des
```{r}
for (i in (sizebulan)) {
  if (i==7) {
    ignore <- c()
    juli <- rbind(juliihsg,julimon,julibv,julifin,juliekobis,julieko)
    temp <- juli %>% filter(!is.na(juli$mostkata)) %>% filter(!mostkata %in% ignore) %>%
            group_by(mostkata) %>% summarise (total=sum(total))
    temp <- (temp[order(-temp$total),]) 
    katajul <- temp[1:30,]
    } else if (i==8) {
      ignore <- c()
      agustus <- rbind(augihsg,augmon,augbv,augfin,augekobis,augeko)
      temp <- agustus %>% filter(!is.na(agustus$mostkata)) %>% filter(!mostkata %in% ignore) %>%
              group_by(mostkata) %>% summarise (total=sum(total))
      temp <- (temp[order(-temp$total),]) 
      kataaug <- temp[1:30,]
  } else if (i==9) {
      ignore <- c()
      september <- rbind(sepihsg,sepmon,sepbv,sepfin,sepekobis,sepeko)
      temp <- september %>% filter(!is.na(september$mostkata)) %>% 
              filter(!mostkata %in% ignore) %>%
              group_by(mostkata) %>% summarise (total=sum(total))
      temp <- (temp[order(-temp$total),]) 
      katasep <- temp[1:30,]
  } else if (i==10) {
      ignore <- c()
      oktober <- rbind(oktihsg,oktmon,oktbv,oktfin,oktekobis,okteko)
      temp <- oktober %>% filter(!is.na(oktober$mostkata)) %>% 
              filter(!mostkata %in% ignore) %>%
              group_by(mostkata) %>% summarise (total=sum(total))
      temp <- (temp[order(-temp$total),]) 
      kataokt <- temp[1:30,]
  } else if (i==11) {
      ignore <- c()
      november <- rbind(novihsg,novmon,novbv,novfin,novekobis,noveko)
      temp <- november %>% filter(!is.na(november$mostkata)) %>% 
              filter(!mostkata %in% ignore) %>%
              group_by(mostkata) %>% summarise (total=sum(total))
      temp <- (temp[order(-temp$total),]) 
      katanov <- temp[1:30,]
  } else {
      ignore <- c()
      desember <- rbind(desihsg,desmon,desbv,desfin,desekobis,deseko)
      temp <- desember %>% filter(!is.na(desember$mostkata)) %>% 
              filter(!mostkata %in% ignore) %>%
              group_by(mostkata) %>% summarise (total=sum(total))
      temp <- (temp[order(-temp$total),]) 
      katades <- temp[1:30,]
  }
}
```      
ke skip ini lanjutan yang sebelum tanpa topik (bulanan) jan-mar
```{r}
for (i in (sizebulan)) {
  if (i==1) {
    ignore <- c()
    januari <- rbind(janihsg,janmon,janbv,janfin,janekobis,janeko)
    temp <- januari %>% filter(!is.na(januari$mostkata)) %>% filter(!mostkata %in% ignore) %>%
            group_by(mostkata) %>% summarise (total=sum(total))
    temp <- (temp[order(-temp$total),]) 
    katajan <- temp[1:30,]
    } else if (i==2) {
      ignore <- c()
      februari <- rbind(febihsg,febmon,febbv,febfin,febekobis,febeko)
      temp <- februari %>% filter(!is.na(februari$mostkata)) %>% filter(!mostkata %in% ignore) %>%
              group_by(mostkata) %>% summarise (total=sum(total))
      temp <- (temp[order(-temp$total),]) 
      katafeb <- temp[1:30,]
  } else {
      ignore <- c()
      maret <- rbind(marihsg,marmon,marbv,marfin,marekobis,mareko)
      temp <- maret %>% filter(!is.na(maret$mostkata)) %>% 
              filter(!mostkata %in% ignore) %>%
              group_by(mostkata) %>% summarise (total=sum(total))
      temp <- (temp[order(-temp$total),]) 
      katamar <- temp[1:30,]
  }
}
```  

   Pengelompokan kata populer (masih lanjutan coding topik) #GAUSAH KARENA BAWAHNYA LEBIH LENGKAP
```{r}   
#digabung langsung beberapa bulan
katapopuler <- rbind(katajul,kataaug,katasep,kataokt,katanov,katades)
#ignore <- c('emak','ma','prabowo','sandiaga','desa','kwik','level') 
temp <- katapopuler %>% filter(!mostkata %in% ignore) %>% group_by(mostkata) %>% 
        summarise (total=sum(total))
temp <- (temp[order(-temp$total),])
kata <- temp[1:20,]
kata <- as.character(kata$mostkata)
```
lanjutan diatas yang pertopik dan perbulannya udah digabung dan di pilih mostkatanya. juli-desember
```{r}
#panggil kata populer baru liat lg per beberapa bulan
katapopuler <- rbind(katajul,kataaug,katasep,kataokt,katanov,katades)
katapopuler <- katapopuler %>% filter(!mostkata %in% ignore) %>% group_by(mostkata) %>% 
               summarise (total=sum(total))
kata2 <- katapopuler$mostkata
temp <- bind %>%
        filter(mostkata %in% kata2) %>%
        group_by(tgl,mostkata) %>%
        summarise(Unique_Elements = n_distinct(mostkata))
ignore <- c('ma','menteri','desa','anak','emak','jk')
temp <- temp %>% filter(!mostkata %in% ignore) %>% group_by(mostkata) %>% 
            summarise(total=sum(Unique_Elements))
temp <- (temp[order(-temp$total),]) 
kata2 <- temp[1:20,]
kata2 <- as.character(kata2$mostkata)
kata <- kata2

#tanpa topik
#kata <- kata1
kata
```
lanjutan diatas yang pertopik dan perbulannya udah digabung dan di pilih mostkatanya. januari-maret
```{r}
#panggil kata populer baru liat lg per beberapa bulan
katapopuler <- rbind(katajan,katafeb,katamar)
katapopuler <- katapopuler %>% filter(!mostkata %in% ignore) %>% group_by(mostkata) %>% 
               summarise (total=sum(total))
kata2 <- katapopuler$mostkata
temp <- bind %>%
        filter(mostkata %in% kata2) %>%
        group_by(tgl,mostkata) %>%
        summarise(Unique_Elements = n_distinct(mostkata))
ignore <- c('ma','menteri','desa','anak','emak','jk')
temp <- temp %>% filter(!mostkata %in% ignore) %>% group_by(mostkata) %>% 
            summarise(total=sum(Unique_Elements))
temp <- (temp[order(-temp$total),]) 
kata2 <- temp[1:20,]
kata2 <- as.character(kata2$mostkata)
kata <- kata2

#tanpa topik
#kata <- kata1
kata
```

kata populer juli-desember
```{r}
write.csv2(kata,file="kata populer jul-des.csv")
kata1 <- read.csv2("kata populer jul-des.csv")
kata1 <- kata1[,-c(1)]
kata1 <- as.character(kata1)
str(kata1)

kata1
```

Distribusi tiap kata terbanyak perhari dalam satu bulan
```{r  fig.width=9, fig.height=5}
for (k in (sizebulan)) {
  for (i in 1:length(kata)) {
      hit <-  bind[bind$bln==k,] %>% 
              filter(mostkata==kata[i]) %>%
              group_by(hari,topik) %>%
              summarise(count=n())
      p <- ggplot(data = hit, aes(x=factor(hari),group=topik,y=count))+geom_bar(stat = "identity",aes(fill=topik))+scale_x_discrete(name='Tanggal',limits = c(1:31))+labs(title=sprintf('Distribusi Kata %s Bulan ke-%d',kata[i],k))+
  theme(plot.title = element_text(hjust = 0.5))
      print(p)
      ggsave(sprintf('./kata %s bulan ke-%d.png',kata[i],k),width = 9,height = 5, dpi = 100)
  }
}
```
Distribusi tiap kata terbanyak perhari dalam beberapa bulan
```{r fig.width=9, fig.height=5}
for (i in 1:length(kata)) {
      hit <-  bind %>% 
              filter(mostkata==kata[i]) %>%
              group_by(hari,topik) %>%
              summarise(count=n())
      p <- ggplot(data = hit, aes(x=factor(hari),group=topik,y=count))+geom_bar(stat = "identity",aes(fill=topik))+scale_x_discrete(name='Tanggal',limits = c(1:31))+labs(title=sprintf('Distribusi Kata %s',kata[i]))+
  theme(plot.title = element_text(hjust = 0.5))
      print(p)
      ggsave(sprintf('./kata %s bulan Juli-Des.png',kata[i]),width = 9,height = 5, dpi = 100)
  }
```

Distribusi tiap bulan seluruh kata populer dilihat perhari
```{r fig.width=20, fig.height=4}
for (j in (sizebulan)) {
 data_ <- bind %>%
        filter(bln==j, mostkata%in%kata) %>%
        group_by(mostkata, topik, tgl) %>%
        summarise(count=n())
q <- ggplot(data=data_, aes(x=mostkata, y=count))+
  geom_bar(stat = "identity",aes(fill=topik))+scale_y_continuous(name='Count',breaks = c(1:10))+coord_flip()+
  #scale_size(range=(1,3))+
  facet_wrap(~as.factor(tgl),ncol = length(data_$tgl))+
  theme(strip.text=element_text(size=5)) 
print(q) 
ggsave(sprintf('./distribusi seluruh kata bulan ke-%d (harian).png',j),width = 22,height = 4, dpi = 100)
}
```

Proporsi tiap kata perhari juli-desember
```{r}
prob <- data.frame(Kata=NULL,Tanggal=NULL,Bulan=NULL,Proporsi=NULL)
for (k in (sizebulan)) {
  Bulan <- k
  data <- bind[bind$bln==k,] %>% 
          filter(mostkata%in%kata) %>%
          group_by(hari,mostkata) %>%
          summarise(count=n())
  data$hari <- as.factor(data$hari)
  if (k==9|k==11) {
    l<-30
  } else {
    l<-31
  }
  data1 <- data %>% group_by(hari) %>% 
           summarise(total=sum(count))
  for (j in 1:l) {
    for (i in 1:length(kata)) {
      Kata <- kata[i]
      Tanggal <- data1$hari[j]
      data2 <- data[data$hari%in%Tanggal&data$mostkata==kata[i],]
      if (length(data2$mostkata)==0) {
          a <- 0
      } else {
        data2[,3] <- data2[,3]
        a <- data2[,3]
      }
      Proporsi <- a/(data1[j,2])
      dummy <- data.frame(Kata=Kata,Tanggal=Tanggal,Bulan=Bulan,Proporsi=Proporsi)
      colnames(dummy) <- c("Kata","Tanggal","Bulan","Proporsi")
      prob <- rbind(prob,dummy)
    }
  }
}
```
Proporsi tiap kata perhari januari-maret
```{r}
prob <- data.frame(Kata=NULL,Tanggal=NULL,Bulan=NULL,Proporsi=NULL)
for (k in (sizebulan)) {
  Bulan <- k
  data <- bind[bind$bln==k,] %>% 
          filter(mostkata%in%kata) %>%
          group_by(hari,mostkata) %>%
          summarise(count=n())
  data$hari <- as.factor(data$hari)
  if (k==2) {
    l<-28
  } else {
    l<-31
  }
  data1 <- data %>% group_by(hari) %>% 
           summarise(total=sum(count))
  for (j in 1:l) {
    for (i in 1:length(kata)) {
      Kata <- kata[i]
      Tanggal <- data1$hari[j]
      data2 <- data[data$hari%in%Tanggal&data$mostkata==kata[i],]
      if (length(data2$mostkata)==0) {
          a <- 0
      } else {
        data2[,3] <- data2[,3]
        a <- data2[,3]
      }
      Proporsi <- a/(data1[j,2])
      dummy <- data.frame(Kata=Kata,Tanggal=Tanggal,Bulan=Bulan,Proporsi=Proporsi)
      colnames(dummy) <- c("Kata","Tanggal","Bulan","Proporsi")
      prob <- rbind(prob,dummy)
    }
  }
}
```

Tabel proporsi tiap bulan , JULI-DESEMBER
```{r}
for (i in (sizebulan)) {
  tp <- prob[prob$Bulan==i,] 
      if (tp$Bulan==7) {
        tpjuli <- xtabs(Proporsi ~ Kata + Tanggal, tp)
        tpjuli <- t(tpjuli)
        write.csv2(tpjuli, "tpjuli.csv")
      } else if (tp$Bulan==8) {
        tpaug <- xtabs(Proporsi ~ Kata + Tanggal, tp)
        tpaug <- t(tpaug)
        write.csv2(tpaug, "tpaug.csv")
      } else if (tp$Bulan==9) {
        tpaug <- xtabs(Proporsi ~ Kata + Tanggal, tp)
        tpaug <- t(tpaug)
        write.csv2(tpaug, "tpsep.csv")
      } else if (tp$Bulan==10) {
        tpaug <- xtabs(Proporsi ~ Kata + Tanggal, tp)
        tpaug <- t(tpaug)
        write.csv2(tpaug, "tpokt.csv")
      } else if (tp$Bulan==11) {
        tpaug <- xtabs(Proporsi ~ Kata + Tanggal, tp)
        tpaug <- t(tpaug)
        write.csv2(tpaug, "tpnov.csv")
      } else {
        tpsep <- xtabs(Proporsi ~ Kata + Tanggal, tp)
        tpsep <- t(tpsep)
        write.csv2(tpsep, "tpdes.csv")
      }
}
```
Tabel proporsi tiap bulan , JANUARI-MARET
```{r}
for (i in (sizebulan)) {
  tp <- prob[prob$Bulan==i,] 
      if (tp$Bulan==1) {
        tpjan <- xtabs(Proporsi ~ Kata + Tanggal, tp)
        tpjan <- t(tpjan)
        write.csv2(tpjan, "tpjan.csv")
      } else if (tp$Bulan==2) {
        tpfeb <- xtabs(Proporsi ~ Kata + Tanggal, tp)
        tpfeb <- t(tpfeb)
        write.csv2(tpfeb, "tpfeb.csv")
      } else {
        tpmar <- xtabs(Proporsi ~ Kata + Tanggal, tp)
        tpmar <- t(tpmar)
        write.csv2(tpmar, "tpmar.csv")
      }
}
```

olah data tpbulan (manggil tabel) juli-desember
```{r}
tpjuli <- read.csv('tpjuli.csv', sep=";")
        tpjuli <- (tpjuli[order(tpjuli$X),])
        #tpjuli <- tpjuli[,-c(1)]
tpaug <- read.csv('tpaug.csv', sep=";")
        tpaug <- (tpaug[order(tpaug$X),])
        #tpaug <- tpaug[,-c(1)]
tpsep <- read.csv('tpsep.csv', sep=";")
        tpsep <- (tpsep[order(tpsep$X),])
        tpsep <- tpsep[-c(31),]
tpokt <- read.csv('tpokt.csv', sep=";")
        tpokt <- (tpokt[order(tpokt$X),])
        #tpokt <- tpokt[,-c(1)]
tpnov <- read.csv('tpnov.csv', sep=";")
        tpnov <- (tpnov[order(tpnov$X),])
        tpnov <- tpnov[-c(31),]
tpdes <- read.csv('tpdes.csv', sep=";")
        tpdes <- (tpdes[order(tpdes$X),])
        #tpdes <- tpdes[,-c(1)]
```
olah data tpbulan (manggil tabel) januari-maret
```{r}
tpjan <- read.csv('tpjan.csv', sep=";")
        tpjan <- (tpjan[order(tpjan$X),])
        #tpjan <- tpjan[,-c(1)]
tpfeb <- read.csv('tpfeb.csv', sep=";")
        tpfeb <- (tpfeb[order(tpfeb$X),])
        #tpfeb <- tpfeb[,-c(1)]
tpmar <- read.csv('tpmar.csv', sep=";")
        tpmar <- (tpmar[order(tpmar$X),])
        tpmar <- tpmar[-c(31),]
```

normalisasi tpbulan vektor, variabel, semua (GAUSAH KARENA YANG ATAS UDAH)
```{r}
#vektor juli
rataan <- rowMeans(tpjuli, na.rm = FALSE, dims = 1)
subs <- as.matrix(tpjuli, nrow=nrow(tpjuli),ncol =20)
sd <- rowSds(subs)
vkjul <- cbind(tpjuli,rataan,sd)
#variabel
rataan <- colMeans(x=tpjul, na.rm = TRUE)
subs <- as.matrix(tpjul, nrow=nrow(tpjul),ncol=20)
sd <- colSds(subs)
vrjul <- rbind(tpjul,rataan,sd)
#semua
sjul <- as.matrix(tpjul)
miu <- mean(sjul)
sd1 <- sd(sjul)
#normalisasi 
a <- nrow(vkjul)
b <- ncol(vkjul)-2
for (i in 1:a) {
  for (j in 1:b) {
    #normalisasi vektor
    vkjul[i,j]<-(vkjul[i,j]-vkjul[i,21])/(vkjul[i,22])
    #normalisasi variabel
    vrjul[i,j] <- (vrjul[i,j]-vrjul[32,j])/vrjul[33,j]
    #normalisasi semua
    sjul[i,j] <- (sjul[i,j]-miu)/sd1
  }
}
```
```{r}
#vektor agustus
rataan <- rowMeans(tpaug, na.rm = FALSE, dims = 1)
subs <- as.matrix(tpaug, nrow=nrow(tpaug),ncol =20)
sd <- rowSds(subs)
vkaug <- cbind(tpaug,rataan,sd)
#variabel 
rataan <- colMeans(x=tpaug, na.rm = TRUE)
subs <- as.matrix(tpaug, nrow=nrow(tpaug),ncol=20)
sd <- colSds(subs)
vraug <- rbind(tpaug,rataan,sd)
#rataan semua normalisasi
saug <- as.matrix(tpaug)
miu <- mean(saug)
sd1 <- sd(saug)
#normalisasi
a <- nrow(vkaug)
b <- ncol(vkaug)-2
for (i in 1:a) {
  for (j in 1:b) {
    #normalisasi vektor
    vkaug[i,j]<-(vkaug[i,j]-vkaug[i,21])/(vkaug[i,22])
    #normalisasi variabel
    vraug[i,j] <- (vraug[i,j]-vraug[32,j])/vraug[33,j]
    #normalisasi semua
    saug[i,j] <- (saug[i,j]-miu)/sd1
  }
}
```
```{r}
#vektor september
rataan <- rowMeans(tpsep, na.rm = FALSE, dims = 1)
subs <- as.matrix(tpsep, nrow=nrow(tpsep),ncol =20)
sd <- rowSds(subs)
vksep <- cbind(tpsep,rataan,sd)
#variabel
rataan <- colMeans(x=tpsep, na.rm = TRUE)
subs <- as.matrix(tpsep, nrow=nrow(tpsep),ncol=20)
sd <- colSds(subs)
vrsep <- rbind(tpsep,rataan,sd)
#semua
ssep <- as.matrix(tpsep)
miu <- mean(ssep)
sd1 <- sd(ssep)
#normalisasi
a <- nrow(vksep)
b <- ncol(vksep)-2
for (i in 1:a) {
  for (j in 1:b) {
    #normalisasi vektor
    vksep[i,j]<-(vksep[i,j]-vksep[i,21])/(vksep[i,22])
    #normalisasi variabel
    vrsep[i,j] <- (vrsep[i,j]-vrsep[31,j])/vrsep[32,j]
    #normalisasi semua
    ssep[i,j] <- (ssep[i,j]-miu)/sd1
  }
}
```
```{r}
#vektor oktober
rataan <- rowMeans(tpokt, na.rm = FALSE, dims = 1)
subs <- as.matrix(tpokt, nrow=nrow(tpokt),ncol =20)
sd <- rowSds(subs)
vkokt <- cbind(tpokt,rataan,sd)
#variabel
rataan <- colMeans(x=tpokt, na.rm = TRUE)
subs <- as.matrix(tpokt, nrow=nrow(tpokt),ncol=20)
sd <- colSds(subs)
vrokt <- rbind(tpokt,rataan,sd)
#semua
sokt <- as.matrix(tpokt)
miu <- mean(sokt)
sd1 <- sd(sokt)
#normalisasi
a <- nrow(vkokt)
b <- ncol(vkokt)-2
for (i in 1:a) {
  for (j in 1:b) {
    #normalisasi vektor
    vkokt[i,j]<-(vkokt[i,j]-vkokt[i,21])/(vkokt[i,22])
    #normalisasi variabel
    vrokt[i,j] <- (vrokt[i,j]-vrokt[32,j])/vrokt[33,j]
    #normalisasi semua
    sokt[i,j] <- (sokt[i,j]-miu)/sd1
  }
}
```
```{r}
#vektor november
rataan <- rowMeans(tpnov, na.rm = FALSE, dims = 1)
subs <- as.matrix(tpnov, nrow=nrow(tpnov),ncol =20)
sd <- rowSds(subs)
vknov <- cbind(tpnov,rataan,sd)
#variabel
rataan <- colMeans(x=tpnov, na.rm = TRUE)
subs <- as.matrix(tpnov, nrow=nrow(tpnov),ncol=20)
sd <- colSds(subs)
vrnov <- rbind(tpnov,rataan,sd)
#semua
snov <- as.matrix(tpnov)
miu <- mean(snov)
sd1 <- sd(snov)
#normalisasi
a <- nrow(vknov)
b <- ncol(vknov)-2
for (i in 1:a) {
  for (j in 1:b) {
    #normalisasi vektor
    vknov[i,j]<-(vknov[i,j]-vknov[i,21])/(vknov[i,22])
    #normalisasi variabel
    vrnov[i,j] <- (vrnov[i,j]-vrnov[31,j])/vrnov[32,j]
    #normalisasi semua
    snov[i,j] <- (snov[i,j]-miu)/sd1
  }
}
```
```{r}
#vektor desember
rataan <- rowMeans(tpdes, na.rm = FALSE, dims = 1)
subs <- as.matrix(tpdes, nrow=nrow(tpdes),ncol =20)
sd <- rowSds(subs)
vkdes <- cbind(tpdes,rataan,sd)
#variabel
rataan <- colMeans(x=tpdes, na.rm = TRUE)
subs <- as.matrix(tpdes, nrow=nrow(tpdes),ncol=20)
sd <- colSds(subs)
vrdes <- rbind(tpdes,rataan,sd)
#semua
sdes <- as.matrix(tpdes)
miu <- mean(sdes)
sd1 <- sd(sdes)
#normalisasi
a <- nrow(vkdes)
b <- ncol(vkdes)-2
for (i in 1:a) {
  for (j in 1:b) {
    #normalisasi vektor
    vkdes[i,j]<-(vkdes[i,j]-vkdes[i,21])/(vkdes[i,22])
    #normalisasi variabel
    vrdes[i,j] <- (vrdes[i,j]-vrdes[32,j])/vrdes[33,j]
    #normalisasi semua
    sdes[i,j] <- (sdes[i,j]-miu)/sd1
  }
}
```
```{R}
#vektor
vkjul <- vkjul[,-c(21,22)]
vkaug <- vkaug[,-c(21,22)]
vksep <- vksep[,-c(21,22)]
vkokt <- vkokt[,-c(21,22)]
vknov <- vknov[,-c(21,22)]
vkdes <- vkdes[,-c(21,22)]
#variabel
vrjul <- vrjul[-c(32,33),]
vraug <- vraug[-c(32,33),]
vrsep <- vrsep[-c(31,32),]
vrokt <- vrokt[-c(32,33),]
vrnov <- vrnov[-c(31,32),]
vrdes <- vrdes[-c(32,33),]
#semua
```

Gabungin target sama tabel proposi
```{r}
sahampenutupan <- read.csv("sahampenutupan.csv", sep = ';')
sahampenutupan$Dates <- dmy(sahampenutupan$Dates)
```
juli-desember
```{r}
saham7 <- sahampenutupan[month(sahampenutupan$Dates)==7,]
x <- data.frame(bulan=rep(7,nrow(saham7)))
saham7 <- cbind(saham7,x)
tpjuli <- cbind(tpjuli,saham7$Target,saham7$bulan)
colnames(tpjuli)[22] <- c("target")
colnames(tpjuli)[1] <- c("tanggal")
colnames(tpjuli)[23] <- c("bulan")

saham8 <- sahampenutupan[month(sahampenutupan$Dates)==8,]
y <- data.frame(bulan=rep(8,nrow(saham8)))
saham8 <- cbind(saham8,y)
tpaug <- cbind(tpaug,saham8$Target,saham8$bulan)
colnames(tpaug)[22] <- c("target")
colnames(tpaug)[1] <- c("tanggal")
colnames(tpaug)[23] <- c("bulan")

saham9 <- sahampenutupan[month(sahampenutupan$Dates)==9,]
z <- data.frame(bulan=rep(9,nrow(saham9)))
saham9 <- cbind(saham9,z)
tpsep <- cbind(tpsep,saham9$Target,saham9$bulan)
colnames(tpsep)[22] <- c("target")
colnames(tpsep)[1] <- c("tanggal")
colnames(tpsep)[23] <- c("bulan")

saham10 <- sahampenutupan[month(sahampenutupan$Dates)==10,]
xy <- data.frame(bulan=rep(10,nrow(saham10)))
saham10 <- cbind(saham10,xy)
tpokt <- cbind(tpokt,saham10$Target,saham10$bulan)
colnames(tpokt)[22] <- c("target")
colnames(tpokt)[1] <- c("tanggal")
colnames(tpokt)[23] <- c("bulan")

saham11 <- sahampenutupan[month(sahampenutupan$Dates)==11,]
xz <- data.frame(bulan=rep(11,nrow(saham11)))
saham11 <- cbind(saham11,xz)
tpnov <- cbind(tpnov,saham11$Target,saham11$bulan)
colnames(tpnov)[22] <- c("target")
colnames(tpnov)[1] <- c("tanggal")
colnames(tpnov)[23] <- c("bulan")

saham12 <- sahampenutupan[month(sahampenutupan$Dates)==12,]
yz <- data.frame(bulan=rep(12,nrow(saham12)))
saham12 <- cbind(saham12,yz)
tpdes <- cbind(tpdes,saham12$Target,saham12$bulan)
colnames(tpdes)[22] <- c("target")
colnames(tpdes)[1] <- c("tanggal")
colnames(tpdes)[23] <- c("bulan")
```
januari-maret
```{r}
saham1 <- sahampenutupan[month(sahampenutupan$Dates)==1,]
x <- data.frame(bulan=rep(1,nrow(saham1)))
saham1 <- cbind(saham1,x)
tpjan <- cbind(tpjan,saham1$Target,saham1$bulan)
colnames(tpjan)[22] <- c("target")
colnames(tpjan)[1] <- c("tanggal")
colnames(tpjan)[23] <- c("bulan")

saham2 <- sahampenutupan[month(sahampenutupan$Dates)==2,]
y <- data.frame(bulan=rep(2,nrow(saham2)))
saham2 <- cbind(saham2,y)
tpfeb <- cbind(tpfeb,saham2$Target,saham2$bulan)
colnames(tpfeb)[22] <- c("target")
colnames(tpfeb)[1] <- c("tanggal")
colnames(tpfeb)[23] <- c("bulan")

saham3 <- sahampenutupan[month(sahampenutupan$Dates)==3,]
z <- data.frame(bulan=rep(3,nrow(saham3)))
saham3 <- cbind(saham3,z)
tpmar <- cbind(tpmar,saham3$Target,saham3$bulan)
colnames(tpmar)[22] <- c("target")
colnames(tpmar)[1] <- c("tanggal")
colnames(tpmar)[23] <- c("bulan")
```

gabung semua bulan proporsi sama target juli-desember
```{r}
olahdata <- rbind(tpjuli,tpaug,tpsep,tpokt,tpnov,tpdes)
olahdata <- olahdata[,-ncol(olahdata)]
olahdata <- olahdata[,-(1)]
write.csv2(olahdata, "olahdata.csv")
```
gabung semua bulan proporsi sama target januari-maret
```{r}
olahdata <- rbind(tpjan,tpfeb,tpmar)
olahdata <- olahdata[,-ncol(olahdata)]
olahdata <- olahdata[,-(1)]
write.csv2(olahdata, "olahdata.csv")
```

Pengelompokan tanggal menjadi perminggu di data berita gabungan (ntar)
```{r}
bind$tgl <- as.Date(bind$tgl)
firstdate <- min(bind$tgl)
ndate <- as.POSIXlt(firstdate)$wday

if (ndate!=1) {
  firstdate <- firstdate-(ndate-1)
}

bind$dweek <- as.numeric(bind$tgl-firstdate) %/% 7
```
Distribusi tiap bulan sebaran kata populer dilihat perminggu
```{r fig.width=15, fig.height=5}
for (j in (sizebulan)) {
data_ <- bind %>%
        filter(bln==j&bind$dweek>=0, mostkata%in%kata) %>%
        group_by(mostkata, topik, dweek) %>%
        summarise(count=n())
q <- ggplot(data=data_, aes(x=mostkata, y=count))+
  geom_bar(stat = "identity",aes(fill=topik))+scale_y_discrete(name='count',limits = c(1:20))+coord_flip()+
  scale_size(range=c(1,3))+
  facet_wrap(~as.factor(dweek),ncol = length(data_$dweek))+
  theme(strip.text=element_text(size=5)) 
print(q) 
ggsave(sprintf('./distribusi seluruh kata bulan ke-%d (mingguan).png',j),width = 15,height = 5, dpi = 100)
}
```
Pengelompokan tiap minggu data saham
```{r}
saham <- read.csv("tglsaham.csv", sep = ';')
saham$Dates <- dmy(saham$Dates)
Saham <- data.frame(Dates=NULL,Opening.Price=NULL,Closing.Price=NULL,Beda.t=NULL,Beda.tutup.t.1.buka.t=NULL,Beda.Penutupan=NULL)

#Pengelompokan data saham bulan Juli sampai September
for (i in (sizebulan)) {
    saham1 <- saham[month(saham$Dates)==i,]
    Saham <- rbind(Saham,saham1)
}

sepeko <- data.frame(mostkata=NULL,total=NULL)
      sepeko <- rbind(sepeko,temp)
      x <- data.frame(topik=rep("ekonomi", nrow(sepeko)))
      sepeko <- cbind(sepeko,x)

firstdte <- Saham[[1]][1]
ndte <- as.POSIXlt(firstdte)$wday
if (ndte!=1) {
  firstdte <- firstdte-(ndte-1)
}
Saham$weeks <- as.numeric(Saham$Dates-firstdte) %/% 7
```
Visualisasi saham tiap bulan (harian)
```{r fig.width=10, fig.height=4}
saham <- sahampenutupan
for (j in (sizebulan)) {
datasaham <- saham %>%
        filter(month(saham$Dates)==j,) %>%
        group_by(Dates,BedaPenutupan) 
q1 <- ggplot(data=datasaham,aes(x=Dates,y=BedaPenutupan,group=1))+geom_line()+geom_point()+scale_size(range=c(1,3))+theme(strip.text=element_text(size=5)) 
print(q1) 
ggsave(sprintf('./saham bulan ke-%d (harian).png',j),width = 20,height =4, dpi = 100)
}
```
